【裁判字號】    99,審易,4408
【裁判日期】    991208
【裁判案由】    竊盜
【裁判全文】
臺灣高雄地方法院刑事判決            99年度審易字第4408號
公  訴  人  臺灣高雄地方法院檢察署檢察官
被      告  龔建彰
上列被告因竊盜案件，經檢察官提起公訴（99年度偵字第22701
號），本院判決如下：
    主  文
龔建彰犯竊盜未遂罪，累犯，處有期徒刑捌月。
    事  實
一、龔建彰前因竊盜案件，經本院以95年度簡上字第119 號判處
    有期徒刑5 月確定，於民國96年4 月9 日易科罰金執行完畢
    。又因竊盜案件，經本院以96年度易字第2670號判處應執行
    有期徒刑6 月確定，於97年2 月20日易科罰金執行完畢。又
    因多次竊盜案件，先後經本院判刑確定，嗣經本院以97年度
    審聲字第80號裁定應執行有期徒刑10月確定，於97年5 月21
    日易科罰金執行完畢。詎猶不知悔改，於99年5 月3 日8 時
    許，駕駛懸掛已註銷之車牌號碼SL-3730 號之自用小貨車（
    原懸掛車牌號碼：XS-6488 號，為統嘉廣告有限公司所有）
    ，途經高雄市○○區○○路與玉竹街口前，見李正良所有停
    放在該處附近騎樓上之車牌號碼XNO-086 號重型機車（價值
    約新臺幣《下同》1 萬元）無人看管，竟意圖為自己不法之
    所有，徒手牽移前揭機車約2 、30公尺，欲搬運至上開自用
    小貨車上，適為警當場查獲而未遂（該車已發還李正良）。
二、案經高雄市政府警察局移送臺灣高雄地方法院檢察署檢察官
    偵查起訴。
    理  由
一、本判決後述所引用之證據資料，其中傳聞證據部分，縱無刑
    事訴訟法第159 條之1 至第159 條之4 或其他規定之傳聞證
    據例外情形，亦因檢察官及被告龔建彰同意可作為證據使用
    ，依刑事訴訟法第159 條之5 第1 項、第2 項之規定，本院
    審酌該證據作成之情況，認為適當，應得為證據。
二、訊據被告固坦承有於前揭時地，徒手牽移車牌號碼XNO-086
    號重型機車（下稱本件機車）約2 、30公尺，欲搬運至其駕
    駛之自用小貨車上，適為警當場查獲等情，惟矢口否認有何
    竊盜未遂之犯行，辯稱：伊從事建築業，偶爾兼差收購舊機
    車，本件機車是伊向他人購買，並非竊盜云云。惟查：被告
    於前揭時地，徒手牽移本件機車約2 、30公尺，欲搬運至其
    駕駛之自用小貨車上，適為警當場查獲，該機車已發還為車
    主李正良等情，為被告所坦承，復有現場照片、贓物認領保
    管單附卷可參。被告雖以前詞置辯，惟就被告何以牽移該車
    之原因，被告先於警詢中辯稱：伊於99年5 月1 日經過本件
    機車停放處，欲在上面留收購機車之聯絡電話，1 名女外勞
    看見，她說車子是他們家的，伊表達購買意願後，她說要回
    去問老闆要不要賣，約好5 月3 日回答伊，查獲當天該名女
    外勞一直沒有出現，伊測試該車能否移動，所以先牽牽看等
    語，後於偵訊時辯稱：伊於5 月1 日遇到1 名女外勞，當天
    與她約好要以800 元（審理中改稱500 元）購買本件機車，
    並約好5 月3 日在查獲該處交易，5 月3 日她有來，但說要
    回去拿車主的資料，伊就先在該處測試牽看該車，就被警察
    抓，當時該名女子還沒回來等語，其就查獲當日該名女外勞
    究竟有無出現、何時談好交易條件等重要事項，前後供述不
    一，其所辯是否屬實，已堪置疑。且被告供稱未與該女子互
    留聯絡資訊（電話），倘其警詢所述為真，該女子要再詢問
    老闆有無賣車意願，則被告大可留下聯絡電話供該女子電覆
    ，而非再約定在同一地點回覆，蓋如有臨時突發狀況致該女
    子不能前來，被告勢必失去一交易機會，且被告尚知要在機
    車上留下聯絡電話，焉有不知以此方式效率交易之理，被告
    未與對方互留聯絡電話乙節，顯然與一般買賣交易情形有異
    。且被害人李正良於警詢證稱：本件機車是伊所有的，是86
    年年份，伊將該車停在舅舅家（高雄市新興區○○○路14號
    7 樓）樓下騎樓，該車有故障，無法發動，伊或舅舅家裡沒
    有外勞，也沒有要賣被告機車等語。足認被告前揭所辯與女
    外勞購車等情，顯係杜撰卸責之詞，難以採信。被告無端未
    經他人允可，而擅自牽移他人所有之機車，欲搬運至其貨車
    上，其主觀上自有不法所有之意圖。從而，本件事證明確，
    本件被告竊盜未遂之犯行，應堪認定。
三、核被告所為，係犯刑法第320 條第3 項、第1 項竊盜未遂罪
    。被告有如前開事實欄所載之犯罪科刑及執行紀錄，此有臺
    灣高等法院被告前案紀錄表1 份在卷可稽，其前受徒刑之執
    行完畢後，5 年以內故意再犯本件有期徒刑以上之罪，為累
    犯，應依刑法第47條第1 項規定，加重其刑。被告基於不法
    所有之意圖，徒手牽移該車約20、30公尺，欲搬運至其駕駛
    之自用小貨車上，堪認已著手竊盜行為之實施，惟未得手即
    當場為警查獲，因而未生犯罪之結果，為未遂犯，爰依刑法
    第25條第2 項規定，按既遂犯之刑度減輕其刑，並依法先加
    後減之。審酌被告已有多次竊盜前科，此有臺灣高等法院被
    告前案紀錄表在卷可參，且被告前以同一手法竊取他人機車
    ，為警查獲後否認犯罪，嗣仍經本院96年度易字第2670號判
    刑確定，被告前經易科罰金執行完畢後仍不知記取教訓，故
    技重施而恣意竊取他人之機車，不知尊重他人財產法益，更
    無視法律存在，本次犯後猶矯飾卸責，顯然無為自己行為負
    責之能力，惡性非輕，不宜再處得以易科罰金之刑度，惟念
    被告著手竊盜為警查獲而未遂，該車牌號碼XNO-086 號重型
    機車已發還被害人李正良，有贓物認領保管單附卷可參，並
    斟酌其犯罪動機、目的、手段、所生危害、智識程度、生活
    狀況等一切情狀，量處如主文所示之刑。
據上論斷，應依刑事訴訟法第299 條第1 項前段、刑法第320 條
第1 項、第3 項、第47條第1 項、第25條第2 項，刑法施行法第
1條 之1 ，判決如主文。
本案經檢察官林芝郁到庭執行職務。
中    華    民    國    99    年    12    月    8    日
                  刑事第十庭    法  官  顏銀秋
以上正本證明與原本無異。
如不服本判決應於收受送達後10日內向本院提出上訴書狀，並應
敘述具體理由；如未敘述上訴理由者，應於上訴期間屆滿後20日
內向本院補提理由書（均須按他造當事人之人數附繕本）「切勿
逕送上級法院」。
中    華    民    國    99    年    12    月    8     日
                                書記官  林豐富
附錄論罪科刑法條
刑法第320條（普通竊盜罪、竊佔罪）
意圖為自己或第三人不法之所有，而竊取他人之動產者，為竊盜
罪，處 5 年以下有期徒刑、拘役或 5 百元以下罰金。
意圖為自己或第三人不法之利益，而竊佔他人之不動產者，依前
項之規定處斷。
前二項之未遂犯罰之。

司法院資訊處製作；財團法人民間司法改革基金會備份。
